臺灣屏東地方法院刑事裁定　　　　　　 110年度聲字第1362號
聲　請　人　臺灣屏東地方檢察署檢察官
受　刑　人　黃滄元



上列受刑人因殺人等案件，經聲請人聲請假釋中付保護管束（11
0年度執聲家字第7號），本院裁定如下：
    主  文
黃滄元假釋中付保護管束，並應於保護管束期間內完成加害人處
遇計畫。
    理  由
一、聲請意旨略以：受刑人黃滄元前因殺人等案件，經法院判處
    有期徒刑12年9 月確定，現在監執行中，茲據法務部矯正署
    核准假釋在案，爰依刑法第93條第2 項、家庭暴力防治法第
    39條準用同法第38條第2 項第5 款規定，聲請併命受刑人於
    假釋付保護管束期間應遵守家庭暴力防治法第38條第2 項第
    5 款等語。
二、按假釋出獄者，在假釋中付保護管束，刑法第93條第2 項定
    有明文。依上開規定付保護管束，由檢察官聲請該案犯罪事
    實最後裁判之法院裁定之，刑事訴訟法第481 條第1 項亦有
    明文。又法院就犯家庭暴力罪或違反保護令罪為緩刑宣告時
    ，除顯無必要者外，應命被告於付緩刑保護管束期間內，遵
    守下列一款或數款事項：（一）禁止實施家庭暴力。（二）
    禁止對被害人、目睹家庭暴力兒童及少年或其特定家庭成員
    為騷擾、接觸、跟蹤、通話、通信或其他非必要之聯絡行為
    。（三）遷出被害人、目睹家庭暴力兒童及少年或其特定家
    庭成員之住居所。（四）命相對人遠離下列場所特定距離：
    被害人、目睹家庭暴力兒童及少年或其特定家庭成員之住居
    所、學校、工作場所或其他經常出入之特定場所。（五）完
    成加害人處遇計畫。（六）其他保護被害人、目睹家庭暴力
    兒童及少年或其特定家庭成員安全之事項。上開規定於受刑
    人經假釋出獄付保護管束者，準用之，民國104 年2 月4 日
    修正公布、同年月6 日生效施行之家庭暴力防治法第38條第
    2 項、第39條定有明文。
三、經查，受刑人前因殺人等案件，經法院分別判處有期徒刑12
    年、9 月確定，上開各罪接續執行，並於102 年7 月20日起
    入監，嗣經法務部矯正署核准假釋在案等情，有臺灣高等法
    院被告前案紀錄表及法務部矯正署110 年9 月16日法矯署教
    字第11001713181 號函及所附法務部矯正署高雄監獄假釋出
    獄人交付保護管束名冊等各1 份在卷可憑。本件聲請假釋中
    付保護管束經核於法並無不合，應予准許。
四、另受刑人先前所犯係家庭暴力罪，有刑事判決附卷可參，是
    依上開規定，自應命被告於付保護管束期間內，遵守家庭暴
    力防治法第38條第2 項所定一款或數款事項。本院審酌卷附
    法務部矯正署高雄監獄收容人調查分類直接調查表、家暴犯
    犯案情節及輔導/ 治療摘要紀錄表、高雄監獄個案輔導紀錄
    及家暴犯個案綜合資料表等資料，考量受刑人於服刑期間雖
    已接受家庭暴力認知輔導教育及團體身心治療，惟受刑人前
    因與被害人發生爭執而為上述家庭暴力殺人犯行，且犯罪情
    節重大，其情緒管控能力等仍應有強化之餘地，並非已顯無
    再犯家庭暴力之風險，爰依家庭暴力防治法第39條準用第38
    條第2 項之規定，命受刑人於付保護管束期間內應遵守如主
    文所示事項。
五、據上論斷，應依刑事訴訟法第481 條第1 項，刑法第96條但
    書、第93條第2 項，家庭暴力防治法第39條、第38條第2 項
    第5 款，裁定如主文。
中    華    民    國   110    年    9     月    27    日
　
                  刑事第二庭    法  官  黃紀錄
以上正本證明與原本無異。
如不服本裁定應於裁定送達後五日內向本院提出抗告書狀並敘述
抗告之理由。
中    華    民    國   110    年    9     月    27    日
                                書記官  鍾錦祥